# 评估增值合并报表层面确认递延所得税率是多少

提问人：zhangyating 时间：2020-01-10 11:15:46
评估增值合并报表层面确认递延所得税率是按购买方的所得税率来确定吗，比如购买方所得税率是15%，按15%确定，对吗？

回答人：chenyiwei
由于导致暂时性差异的资产是在被收购方账面上，所以合并报表层面计量与购买日评估增值相关的递延所得税负债时，应使用被收购方的税率（根据当前信息合理估计的该项暂时性差异未来转回时，被收购方的适用税率）。